【裁判字號】    96,重訴,53
【裁判日期】    970115
【裁判案由】    侵權行為損害賠償
【裁判全文】
臺灣板橋地方法院民事裁定              96年度重訴字第53號
原      告  丁○○
                        號
            甲○○
                        段56.
            己○○
            壬○○
                        樓
            丙○○
                        慈光巷.
            乙○○
共      同
訴訟代理人  謝碧鳳律師
複代理人    曹麗文律師
被      告  子○○
訴訟代理人  辛○○
被      告  順富遊覽有限公司
                        弄7號.
法定代理人  癸○○
訴訟代理人  林基豐律師
複代理人    蔡明和律師
            徐逸琦
被      告  寶翔通運有限公司
法定代理人  戊○○
訴訟代理人  辛○○
被      告  振和營造股份有限公司
法定代理人  庚○○
訴訟代理人  楊申田律師
複代理人    許珍滋
                        灣領袖企業大樓）
上列當事人間請求侵權行為損害賠償事件，原告聲請追加臺北縣
政府為被告，本院裁定如下：
    主    文
原告追加臺北縣政府為被告之聲請駁回。
訴訟費用由原告負擔。
    理    由
一、按訴狀送達後，原告不得將原訴變更或追加他訴，但經被告
    同意、請求之基礎事實同一或不甚礙被告之防禦及訴訟之終
    結者，不在此限，民事訴訟法第255 條第1 項第1 款、第2
    款、第7 款定有明文。所謂請求之基礎事實同一，係指訴之
    變更或追加與原訴之主要爭點有其共同性，各請求利益之主
    張在社會生活上可認為同一或關連，而就原請求之訴訟及證
    據資料，於審理繼續進行在相當程度範圍內具有同一性或一
    體性，得期待於後請求之審理時予以利用，俾先後兩請求在
    同一程序得加以解決，避免重複審理，進而為統一解決紛爭
    者，方屬之（最高法院96年度台抗字第140 號、95年度台抗
    字第587 號裁定意旨參照）。
二、本件追加意旨略以：緣原告等以臺北縣政府在污水下水道施
    工時，由被告振和營造股份有限公司逕行拆除臺北縣五股鄉
    ○○道路限高設施，致使被告子○○駛入造成車禍，造成原
    告等身體受有傷害，臺北縣政府對於系爭道路管理維護確有
    欠缺，臺北縣政府自應負損害賠償責任，爰依國家賠償法第
    3 條、第11條、民事訴訟法第255 條第1 項第2 款之規定，
    追加臺北縣政府為共同被告等語。
三、經查，原告於民國96年12月5 日提出追加被告暨辯論意旨狀
    ，主張追加臺北縣政府為被告，惟被告振和營造股份有限公
    司對於原告此部分之追加，表示並不同意，此有被告陳報狀
    在卷可稽。又原告係於96年1 月31日提起本件侵權行為損害
    賠償之訴訟，原告於本件訴訟進行將近1 年後，始主張追加
    臺北縣政府為被告，顯然有礙於本件訴訟之終結。況本件訴
    訟之訴訟標的法律關係係侵權行為損害賠償，另原告追加臺
    北縣政府為被告係因國家賠償之法律關係，顯見兩者主要爭
    點並不相同，在社會生活上尚非同一。故原告依首揭法條之
    規定，就原告追加臺北縣政府為被告之部分，自不應准許，
    應予駁回。
四、依民事訴訟法第249 條第1 項第6 款、第95條、第78條，裁
    定如主文。
中    華    民    國    97    年    1     月    15    日
                  民事第二庭    法  官  徐福
以上正本係照原本作成
如對本裁定抗告須於裁定送達後10日內向本院提出抗告狀，並繳
納抗告費新臺幣1,000元
中    華    民    國    97    年    1     月    15    日
                                書記官  蕭佩宜


司法院資訊處製作；財團法人民間司法改革基金會備份。
